【裁判字號】    90,訴,219
【裁判日期】    900510
【裁判案由】    給付借款
【裁判全文】
臺灣嘉義地方法院民事判決  九十年度訴字第二一九號
    原      告  華南商業銀行股份有限公司
    法定代理人  甲○○
    訴訟代理人  乙○○
                丙○○
    被      告  丁○○
右當事人間請求給付借款事件本院判決如左：
    主    文
被告應給付原告新臺幣佰零伍萬壹仟柒佰拾元及自民國八十八年十月十日起至清
償日止，按週年利率百分之九點六計算之利息，並自民國八十八年十一月十一日起至
清償日止，逾期在六個月以內者，按上開利率百分之十，逾期超過六個月者，按上開
利率百分之二十計算之違約金。
訴訟費用由被告負擔。
    事    實
甲、原告方面：
  一、聲明：如主文所示。
  二、陳述：
      訴外人董敏惠於民國八十一年六月十日，邀同被告丁○○為連帶保證人，向原
      告借款新臺幣（下同）三百七十萬元，約定借款期間自八十一年六月十日起至
      一百零一年六月十日，利息按週年利率百分之十計算，並採機動利率，自借用
      日起依年金法，按月攤還本息，未按期支付或到期不履行時，視為全部到期，
      逾期在六個月以內者，按上開利率百分之十計算加付違約金，超過六個月者，
      按上開利率百分之二十計算加付違約金。詎訴外人董敏惠自八十八年十月九日
      起即未履行繳款義務，依約已喪失期限利益，應即清償所欠款項，屢經催討罔
      效，爰依消費借貸契約及連帶保證約定提起本件訴訟，請求被告給付借款三百
      零五萬一千七百三十元，及自八十八年十月十日起至清償日止，按週年利率百
      分之九點六計算之利息，並自八十八年十一月十一日起自清償日止，逾期在六
      個月以內者，按上開利率百分之十，逾期超過六個月者，按上開利率百分之二
      十計算之違約金。
  三、證據：
      提出借據一紙、約定書一紙、華南商業銀行放款交易明細查詢單一紙、長期擔
      保放款貸款本息攤還表二紙、華南商業銀行新臺幣基本放款利率變動表一紙等
      件影本為證。
乙、被告方面：
  一、聲明：駁回原告之訴
  二、陳述：希望原告先將主債務人的不動產拍賣後，如有不足再向我求償。
    理    由
一、原告主張之事實，業據其提出借據一紙、約定書一紙、華南商業銀行放款交易明
    細查詢單一紙、長期擔保放款貸款本息攤還表二紙、華南商業銀行新臺幣基本放
    款利率變動表一紙等件影本為證，核與其所述相符，自堪信為真實，亦即訴外人
    董敏惠確積欠原告如主文所示之金額，而被告丁○○為其連帶保證人，從而，原
    告依消費借貸及連帶保證契約請求被告如數給付，為有理由，應予准許。
二、被告雖辯稱：希望原告先將主債務人的不動產拍賣後，如有不足再向伊求償等語
    。惟按保證債務之所謂連帶，係指保證人與主債務人負同一債務，對於債權人各
    負全部給付之責任者而言，此就民法第二百七十二條第一項規定連帶債務之文義
    參照觀之甚明。故連帶保證與普通保證不同，縱使無民法第七百四十六條所揭之
    情形，亦不得主張同法第七百四十五條關於檢索抗辯之權利，最高法院四十五年
    上字第一四二六號著有判例可參。是被告抗辯應先執行主債務人財產云云，尚不
    足採，原告自得向被告求償。從而，原告依消費借貸契約及連帶保證約定，請求
    被告如數給付，為有理由，應予准許。
三、據上論結，本件原告之訴為有理由，依民事訴訟法第七十八條判決如主文。
中      華      民      國    九十      年      五      月      十      日
~B臺灣嘉義地方法院民事第一庭
~B    審判長法官  曾文欣
~B    法      官  林福來
~B    法      官  鄭雅文
右為正本係照原本作成
如對本判決上訴須於判決送達後二十日內向本院提出上訴狀
中      華      民      國    九十      年      五      月      十      日
~B    書  記  官  沈育坤


司法院資訊處製作；財團法人民間司法改革基金會備份。
